# 问题4-2-164-2-16（涉及保证金和服务费并考虑可抵扣增值税进项税额影响的融资租赁业务的....

提问人：挥剑斩不断 时间：2020-06-24 08:05:03
请教陈版，我在看了瑞华研究 2019 的案例4-2-16和计学撮要 2018 的4-2-3 。感觉是同一个案例，为什么两者的算法有些不同？（一）
（ 2 ）最低租赁付款额现值包含以下三部分：①零期租金300,000.00元换算成不含税金额256,410.26元；②每月租金138,313.43元换算成不含税金额，按照 36 期、每期利率0.55%（=年利率6.6%/12）计算的现值3,851,388.95元；③留购价格10,000.00元换算为不含税金额的复利现值7,055.74元。【计学撮要是8208.158208.15，把增值税也折现了】合计最低租赁付款额现值=256,410.26+3,851,388.95+7,055.74=4,114,854.95元，高于租赁资产的公允价值，因此，固定资产初始入账价值采用公允价值4,102,564.10元。
按照交易中发生的现金流折算现值为固定资产入账价值的实际利率为月利率0.55%【计学撮要1.055%1.055%】】（注意，确定现值时，若采用月度作为固定的周期，则应采用 -1来计算月利率，而不是6.6%÷12。本案例中，由于本案例计算结果差异较小，此处简化采用月利率0.55%来结算），长期应付款按0.55%月利率计算的折现现值为3,531,484.42元，长期应收款的现值为308,407.49元=450,000.00÷（1+0.55%） 36 。
请问这里的3531484.42是怎么计算出来的？下面的长期应付款摊余成本表的实际利率也是1.055%QQ截图20200624131011.png
(105.35 KB, 下载次数: 39)
3 天前 上传

回答人：chenyiwei
这次在汇编《瑞华研究 2010 ～ 2019 汇编》时，对此前一些表述不恰当或不严密的内容进行了梳理修改，如果两者有不一致之处，请以《瑞华研究 2010 ～ 2019 汇编》中的表述为准。增值税因为可以抵扣，故不纳入合同现金流量的折现计算，其现金流量在实际发生或实际享受抵扣时另外单独计算。